臺灣臺中地方法院刑事判決
110年度交簡上字第201號
上  訴  人  臺灣臺中地方檢察署檢察官
被      告  蔡峻昇


上列上訴人因上列被告過失傷害案件，不服本院民國110年5月26
日110年度交簡字第275號第一審簡易判決（起訴案號：110年度
偵字第6137號），本院判決如下：
    主          文
上訴駁回。
    犯罪事實及理由
一、本判決所引用被告蔡峻昇以外之人於審判外之陳述，均經本
    院於審理時當庭直接提示而為合法調查，檢察官及被告均同
    意作為證據，本院審酌前開證據作成或取得狀況，均無非法
    或不當取證之情事，亦無顯不可信情況，故認為適當而均得
    作為證據，依刑事訴訟法第159條之5規定，均具有證據能力
    。另本判決以下所引用之非供述證據，均與本案事實具有自
    然關聯性，且核屬書證、物證性質，又查無事證足認有違背
    法定程式或經偽造、變造所取得等證據排除之情事，復經本
    院依刑事訴訟法第164條、第165條踐行物證、書證之調查程
    序，亦堪認均有證據能力。
二、本案經本院合議庭審理結果，認原審判決認事用法及量刑均
    無不當，應予維持（詳如後述），並引用原審判決書記載之
    事實、證據及理由（如附件，含檢察官起訴書）。
三、檢察官上訴意旨略以：告訴人林耕義因被告之過失傷害行為
    受傷嚴重，骨折多次手術長期復健，因無法自由行走仍須以
    輪椅代步，身心俱疲，被告犯後雖坦承犯罪，但迄今未賠償
    告訴人之損害，態度不佳，原審僅量處拘役40日，顯然量刑
    過輕，有違罪刑相當原則，請撤銷原判決，對被告科以適當
    之刑等語。
四、按關於刑之量定及緩刑之宣告，係實體法上賦予法院得為自
    由裁量之事項，倘其未有逾越法律所規定之範圍，或濫用其
    權限，即不得任意指摘為違法（最高法院75年度台上字第70
    33號判決意旨參照）。
五、經查：
　㈠本案車禍發生原因，係被告疑為閃避由PHOOMPHOOKHIEO SANG
    AD（中文譯名：沙恩，泰國籍；沙恩所涉過失傷害部分，未
    據告訴人提出告訴）所騎乘自右方巷子駛出之電動自行車，
    而向左偏離駛至對向車道，致與騎乘機車沿對向車道直行而
    來之告訴人發生碰撞。考量被告案發時行駛之長春街為具有
    雙向車道之道路，而沙恩所行駛之無名巷道則為單向道路，
    且本案肇事路口為T字路口，沙恩由無名巷道行駛至肇事路
    口時，僅能左轉或右轉，沙恩依照交通法規，應禮讓被告直
    行車先行，則沙恩貿然闖入肇事路口，致使被告為了閃避沙
    恩而駛入對向車道，並因而與告訴人發生車禍碰撞，沙恩顯
    有轉彎車未暫停禮讓直行車先行之肇事因素；更何況，沙恩
    經警方對其進行酒測，測得其吐氣酒精濃度高達每公升0.60
    毫克，有酒精測定紀錄表可查（見偵卷第57頁），可知沙恩
    於案發時亦有酒後駕車不能安全駕駛之情事，益徵沙恩為本
    案車禍之主要肇事因素。
　㈡原審依具體個案認定事實，認被告本案犯行罪證明確，並審
    酌：被告駕駛汽車在道路上行駛，理應嚴守交通法規以維護
    自身及其他行車用路人之安全，詎為閃避右方車輛，而貿然
    駛入對向車道，因而與告訴人騎乘之機車發生碰撞，致告訴
    人受傷，被告所為應予非難；並斟酌告訴人本案所受之傷害
    ，及被告與告訴人雙方因賠償金額差距過大，致未能成立調
    解，有本院調解事件報告書在卷可稽（見原審卷第31頁）；
    兼衡被告犯後坦承犯行，但尚未賠償告訴人損失之犯後態度
    、被告自述之智識程度及家庭經濟生活狀況（見原審卷第29
    頁）等一切情狀，量處如主文所示之刑，並諭知易科罰金之
    折算標準，有原審判決書1份在卷可參。經核原審判決認事
    用法並無違誤，就量刑部分，亦係以被告之責任為基礎，斟
    酌刑法第57條所列事項而為刑之量定，堪稱妥適；參以被告
    並非本案唯一肇事因素，且非主要肇事因素，業如前述，自
    難謂原審量刑有何違法失當之處。從而，檢察官以量刑過輕
    為由上訴，為無理由，應予駁回。
據上論斷，依刑事訴訟法第455條之1第1項、第3項、第368條、
第373條，判決如主文。
本案經檢察官黃政揚提起公訴，檢察官蔣得龍提起上訴，檢察官
洪志明到庭執行職務。
中　　華　　民　　國　　110 　年　　11　　月　　24　　日
                  刑事第十四庭  審判長法  官  黃司熒
                                      法  官  江健鋒
                                      法  官  田雅心
以上正本證明與原本無異。
不得上訴。
　　　　　　　　　　　　　　　　　　　書記官  王嘉麒
中　　華　　民　　國　　110 　年　　11　　月　　24　　日